pl: Sieć danych: 3G; 4G; 5G; LTE; Inne
sk-SK: Dátová sieť: 3G; 4G; 5G; LTE; Iné
sl-SI: Podatkovno omrežje: 3G; 4G; 5G; LTE; Drugo
bg-BG: Мрежа за данни: 3G; 4G; 5G; LTE; Други
en: Data network: 3G; 4G; 5G; LTE; Other
ja: データネットワーク: 3G; 4G; 5G; LTE; その他
pt-PT: Rede de dados: 3G; 4G; 5G; LTE; Outro
vi: Mạng dữ liệu: 3G; 4G; 5G; LTE; Khác
fi: Dataverkko: 3G; 4G; 5G; LTE; Muu
es: Red de datos: 3G; 4G; 5G; LTE; Otros
ro-RO: Rețea de date: 3G; 4G; 5G; LTE; Altele
lt-LT: Duomenų tinklas: 3G; 4G; 5G; LTE; Kita
it: Rete di dati: 3G; 4G; 5G; LTE; Altro
sv: Datanätverk: 3G; 4G; 5G; LTE; Övrigt
fr: Réseau de données: 3G; 4G; 5G; LTE; Autre
de: Datennetzwerk: 3G; 4G; 5G; LTE; Sonstiges
hr-HR: Podatkovna mreža: 3G; 4G; 5G; LTE; Ostalo
tr: Veri Ağı: 3G; 4G; 5G; LTE; Diğer
ko: 데이터 네트워크: 3G; 4G; 5G; LTE; 기타
da: Datanetværk: 3G; 4G; 5G; LTE; Andet
nb: Datanettverk: 3G; 4G; 5G; LTE; Annet
zh-CN: 数据网络: 3G; 4G; 5G; LTE; 其他
pt-BR: Rede de dados: 3G; 4G; 5G; LTE; Outro
ru: Сети передачи данных: 3G; 4G; 5G; LTE; Другое
el: Δίκτυο δεδομένων: 3G; 4G; 5G; LTE; Άλλο
hu: Adathálózat: 3G; 4G; 5G; LTE; Egyéb
zh-TW: 數據網路: 3G; 4G; 5G; LTE; 其他
th: เครือข่ายข้อมูล: 3G; 4G; 5G; LTE; อื่นๆ
nl: Gegevensnetwerk: 3G; 4G; 5G; LTE; Andere
cs: Datová síť: 3G; 4G; 5G; LTE; Jiné